臺灣臺南地方法院刑事裁定
111年度聲字第1206號
聲  請  人  陳澤嘉律師  
即選任辯護  李鳳翔律師  
  人                  
被      告  楊茗澤




上列聲請人因被告組織犯罪條例等案件（111年度醫訴字第2號）
，聲請具保停止羈押，本院裁定如下：
    主  文
聲請駁回。
    理    由
一、聲請意旨略以：如刑事聲請具保停押狀。
二、按被告及得為其輔佐人之人或辯護人，得隨時具保，向法院
    聲請停止羈押，刑事訴訟法第110條第1項定有明文。本件聲
    請人以被告之選任辯護人身分具狀聲請具保停止羈押，其程
    序尚無不符，合先敘明。
三、被告楊茗澤因組織犯罪條例等案件，前經本院訊問後，認其
    犯罪嫌疑重大，且有刑事訴訟法第101條第1項第2款、第101
    條之1之1第1項第7款情形，認有串證之虞及反覆實施詐欺犯
    罪之虞，非予羈押顯難進行審判，而有羈押之必要，於民國
    111年7月22日裁定執行羈押在案。
四、按被告經法官訊問後，認為犯罪嫌疑重大，而有㈠逃亡或有
    事實足認為有逃亡之虞。㈡有事實足認為有湮滅、偽造、變
    造證據或勾串共犯或證人之虞。㈢所犯為死刑、無期徒刑或
    最輕本刑為5年以上有期徒刑之罪者，非予羈押，顯難進行
    追訴、審判或執行者，得羈押之，刑事訴訟法第101條第1項
    定有明文。又同法第101條之1第1項第7款規定：「被告經法
    官訊問後，認為犯刑法第339條、339條之3之詐欺罪、339條
    之4之加重詐欺罪，其嫌疑重大，有事實足認為有反覆實行
    同一犯罪之虞，而有羈押之必要者，得羈押之」。上述條文
    立法的目的，是以羈押的強制處分，來避免慣常詐欺他人錢
    財的刑事被告，一而再再而三的犯罪，而使其他民眾受犯罪
    所害，學理上稱為預防性羈押。
五、查本件聲請人即被告選任辯護人在具保停押狀上固表示被告
    已全部認罪云云，惟被告卻於111年7月22日庭訊時當庭表示
    「我承認違反醫師法…過去四個月以來檢察官及刑警大隊的
    提訊當中，所謂的病人，我的公司員工就是只有被告陳昱瑾
    ，我們針對這些病人，我們該給的東西都有確實給予，並沒
    有收費之後遺漏病人該做的治療，對於組織及詐欺部分我否
    認，我們所承諾該給予的細胞治療都沒有少…」等語。被告
    既已表示否認犯罪，則檢察官即應負犯罪之舉證責任，因此
    ，檢察官是否再聲請調查證據或再傳喚證人亦均尚未確定，
    自難遽認被告已無串證之虞！又其他共同被告高心慧、陳昱
    瑾、鄭金豐亦均否認有何犯罪行為，辯稱不知被告楊茗澤無
    醫師資格，亦不知「金湧長生醫學生物科技股份有限公司」
    提供病患之治療是未經衛生福利部核准之醫療行為云云。則
    被告楊茗澤與共同被告高心慧、陳昱瑾、鄭金豐等人間究竟
    存在何種關係，是否確有犯意聯絡、行為分擔之共犯關係均
    應再予調查，亦難認被告等人無串證之可能！另被告等人涉
    犯刑法第339條之4第1項第2款之加重詐欺罪嫌，被害人已多
    達數人，而所詐得金額更高達新臺幣（下同）2千5百多萬元
    ，如未予羈押被告，難保被告不會再以相同手法詐騙其他因
    罹癌而急於治療之病人。何況羈押目的除保全訴訟程序能順
    利進行外，亦在保全將來刑之執行。本件被告所涉本案尚未
    確定，同時被告犯罪所得也尚未追償，故可認有相當理由認
    非予羈押，甚難進行未來之審判或執行，而有繼續羈押之必
    要。至於被告個人身心狀態、家中有長輩及子女尚待照顧等
    情，均非為法律所定交保原因，自難據此而認有交保必要。
    綜上，原羈押原因及必要性依然存在，聲請人請求准予具保
    停止被告之羈押，為無理由，應予駁回。
六、爰依刑事訴訟法第220條，裁定如主文。

中　　華　　民　　國　　111 　年　　8 　　月　　5 　　日
　　　　　　　　　刑事第二庭  審判長  法　官  彭喜有
　　　　　　　　　
                                      法  官  洪士傑
　　　　　　　　　　　　　　　　　　　
                                      法  官  蔡盈貞
以上正本證明與原本無異
如不服本裁定應於送達後5日內向本院提出抗告狀
           　　　 　　　　　　      　書記官　楊玉寧
中　　華　　民　　國　　111 　年　　8 　　月　　5 　　日